臺灣高雄地方法院刑事判決　　　　　100年度審交訴字第136號
公　訴　人　臺灣高雄地方法院檢察署檢察官
被　　　告　陳瀚宇
　　　　　　　　（現於法務部矯正署高雄看守所另案羈押中）
上列被告因公共危險等案件，經檢察官提起公訴（100年度偵緝
字第585號），嗣本院訊問被告後，因被告就其被訴事實為有罪
之陳述，經詢問被告及檢察官之意見後，合議庭裁定由受命法官
依簡式審判程序獨任審理，並判決如下：
    主  文
陳瀚宇犯肇事致人傷害逃逸罪，累犯，處有期徒刑柒月。又犯過
失傷害罪，處有期徒刑貳月。應執行有期徒刑捌月。
    事實及理由
一、本件被告陳瀚宇所犯均為死刑、無期徒刑、最輕本刑為3年
    以上有期徒刑以外之罪，其於審判程序中就被訴事實為有罪
    之陳述，經本院告知簡式審判程序之旨，並聽取當事人意見
    後，認宜進行簡式審判程序，爰依刑事訴訟法第273條之1第
    1 項規定，裁定進行簡式審判程序，合先敘明。又簡式審判
    程序之證據調查，依刑事訴訟法第273條之2規定，不受同法
    第159條第1項審判外陳述排除之限制，再被告對於卷內之各
    項證據亦不爭執證據能力（本院卷第23頁背面、第24頁），
    故卷內所列之各項證據，自得作為證據，先予敘明。
二、本件犯罪事實及證據，除證據部分補充「被告於本院審理中
    之自白」外，餘均引用附件檢察官起訴書所載。
三、核被告陳瀚宇所為，係犯刑法第185 條之4 肇事致人傷害逃
    逸罪及同法第284 條第1 項之過失傷害罪。被告所犯上開2
    罪，犯意各別，罪質各異，行為互殊，應予分論併罰。又被
    告有犯罪事實欄所載之犯罪前科及執行情形，有臺灣高等法
    院被告前案紀錄表1 份在卷可查，其於上開有期徒刑執行完
    畢後5年 內，故意再犯本件有期徒刑以上之罪（肇事致人傷
    害逃逸罪），為累犯，應依刑法第47條第1 項之規定加重其
    刑。爰審酌被告駕車時疏未注意道路交通安全規則之相關規
    定，致生本件車禍並使告訴人受有起訴書所載之傷害，復於
    肇事後，未及時下車救助告訴人，率爾逃逸，所為誠屬可議
    ，且尚未與告訴人達成和解。惟念及被告犯後坦承犯行，態
    度尚可，及其犯罪之情節、告訴人於本案所受傷勢等一切具
    體情狀，分別量處如主文所示之刑，並定其應執行之刑，以
    資儆懲。
據上論斷，應依刑事訴訟法第273條之1第1項、第299條第1項前
段、第310條之2、第454條第2項，刑法第185條之4、第284條第1
項、第47條第1 項、第51條第5 款，刑法施行法第1 條之1 ，判
決如主文。
本案經檢察官王清海到庭執行職務。
中    華    民    國    100    年    7    月    11    日
                  刑事第十庭   法  官   張  震
以上正本證明與原本無異。
如不服本判決應於收受送達後10日內向本院提出上訴書狀，並應
敘述具體理由；如未敘述上訴理由者，應於上訴期間屆滿後20日
內向本院補提理由書（均須按他造當事人之人數附繕本）「切勿
逕送上級法院」。
中    華    民    國    100     年    7   月    11    日
                               書記官   邱家銘
附錄本案論罪科刑所適用之法條：
中華民國刑法第185條之4
駕駛動力交通工具肇事，致人死傷而逃逸者，處6月以上5年以下
有期徒刑。
中華民國刑法第284條
因過失傷害人者，處6月以下有期徒刑、拘役或5百元以下罰金，
致重傷者，處1年以下有期徒刑、拘役或5百元以下罰金。
從事業務之人，因業務上之過失傷害人者，處1年以下有期徒刑
、拘役或1千元以下罰金，致重傷者，處3年以下有期徒刑、拘役
或2千元以下罰金。
附件：
臺灣高雄地方法院檢察署檢察官起訴書
                                    100年度偵緝字第585號
    被      告  陳瀚宇  男  24歲（民國○○年○月○日生）
                        住高雄市前鎮區○○○路139號
                        （另案於臺灣高雄看守所羈押中）
                        國民身分證統一編號：Ｚ000000000號
上列被告因公共危險等案件，業經偵查終結，認應提起公訴，茲
將犯罪事實及證據並所犯法條分敘如下：
        犯罪事實
一、陳瀚宇前因毒品危害防制條例案件，於民國97年1月14日，
    經臺灣高雄地方法院以96年度簡字第5775號判處有期徒刑4
    月確定，並於97年6月10日易科罰金執行完畢。其於99年2月
    15日下午2時許，駕駛車牌號碼0871-JJ號自用小客車，沿高
    雄市○○區○○路由東往西方向行駛，行經和成路與保安一
    街口時，本應注意汽車行駛時，駕駛人應注意車前狀況，並
    隨時採取必要之安全措施，而依其智識能力及當時情形，天
    候晴、日間自然光線、柏油路面、路面乾燥、無缺陷、無障
    礙物、視距良好，並無不能注意之情事，竟疏未注意，未注
    意車前狀況致未能隨時採取必要之安全措施，適有張簡見成
    駕駛車牌號碼VP-7120號自用小客車搭載周秋瑢同向停等紅
    燈於上開交岔口，陳瀚宇因不及閃避而自後方追撞張簡見成
    所駕駛之上開車輛，周秋瑢並因而受有頸部挫傷、頭部撞傷
    併頭暈、疑前胸壁挫傷等傷害。陳瀚宇於肇事後，雖預見周
    秋瑢於此等情形下實有受傷之高度可能性，竟萌生肇事逃逸
    之犯意，不僅未對周秋瑢為必要之救助，反於肇事後駕車逃
    離現場，嗣經張簡見成記下車號並報警處理，始循線查獲上
    情。
二、案經周秋瑢告訴及高雄市政府警察局鳳山分局移送偵辦。
        證據並所犯法條
一、證據清單及待證事實
┌──┬───────────┬────────────┐
│編號│證據方法              │待證事實                │
├──┼───────────┼────────────┤
│ 一 │被告陳瀚宇於警詢及偵訊│全部之犯罪事實。        │
│    │中之供述              │                        │
├──┼───────────┼────────────┤
│ 二 │證人張簡見成於警詢及偵│全部之犯罪事實。        │
│    │訊中之供述            │                        │
├──┼───────────┼────────────┤
│ 三 │告訴人周秋瑢於警詢及偵│全部之犯罪事實。        │
│    │訊中之供述            │                        │
├──┼───────────┼────────────┤
│ 四 │道路交通事故現場圖    │本件案發之時、地，及案發│
│    │                      │後被告陳瀚宇及證人張簡見│
│    │                      │成所駕駛車輛之相對位置。│
│    ├───────────┼────────────┤
│    │道路交通事故調查報告表│案發當時之天候、路面等客│
│    │(一)、(二)            │觀情狀，以及被告、告訴人│
│    │                      │周秋瑢受傷程度、主要傷處│
│    │                      │。                      │
│    ├───────────┼────────────┤
│    │照片22張              │案發後之現場實際情狀，及│
│    │                      │被告及證人張簡見成所駕駛│
│    │                      │車輛之損壞情形。        │
├──┼───────────┼────────────┤
│ 五 │高雄市立小港醫院出具之│告訴人受有頸部挫傷、頭部│
│    │病歷資料及診斷證明書  │撞傷併頭暈、疑前胸壁挫傷│
│    │                      │等傷害之事實。          │
├──┼───────────┼────────────┤
│ 五 │高雄縣政府警察局疑似道│被告於肇事時所駕駛之上開│
│    │路交通事故肇事逃逸追查│車輛，係其向欣旺聯合有限│
│    │表                    │公司所承租之事實。      │
└──┴───────────┴────────────┘
二、核被告陳瀚宇所為，係犯刑法第185條之4之肇事逃逸罪嫌及
    同法第284條第1項前段之過失傷害罪嫌。被告所犯上開2罪
    名，犯意各別、行為互殊，請予以分論併罰。又被告於受有
    期徒刑執行完畢後，5年內故意再犯本件有期徒刑以上之罪
    ，有本署刑案資料查註紀錄表可參，為累犯，請依刑法第47
    條第1項之規定，加重其刑。
三、依刑事訴訟法第251條第1項提起公訴。
    此  致
臺灣高雄地方法院
中    華    民    國   100    年    4     月    27    日
                              檢  察  官  朱華君
上正本證明與原本無異
中    華    民    國   100    年    5     月    6     日
                              書  記  官
所犯法條
中華民國刑法第185條之4（肇事遺棄罪）
駕駛動力交通工具肇事，致人死傷而逃逸者，處 6 月以上 5 年
以下有期徒刑。
中華民國刑法第284條（過失傷害罪）
因過失傷害人者，處 6 月以下有期徒刑、拘役或 5 百元以下罰
金，致重傷者，處1年以下有期徒刑、拘役或5百元以下罰金。
從事業務之人，因業務上之過失傷害人者，處 1 年以下有期徒刑
、拘役或1 千元以下罰金，致重傷者，處 3 年以下有期徒刑、
拘役或2千元以下罰金